【裁判字號】    97,交聲,2043
【裁判日期】    970729
【裁判案由】    聲明異議
【裁判全文】
臺灣臺中地方法院交通事件裁定        97年度交聲字第2043號
原處分機關  交通部公路總局臺中區監理所
異  議  人
即受處分人  甲○○原名吳家福.
上列異議人即受處分人因違反道路交通管理處罰條例案件，對於
交通部公路總局臺中區監理所97年6月5日所為之處分（中監違字
第裁60-Z00000000號裁決書），聲明異議，本院裁定如下：
    主    文
異議駁回。
    理    由
一、原處分機關略以：異議人即受處分人（下稱受處分人）甲○
    ○（原名吳家福）於民國96年9月23日17時33分許，駕駛車
    牌號碼H7-7070號自用小客車，在國道三號公路158.7公里南
    下處，有「駕照吊銷仍駕車（95年3月29日至98年3月28日）
    」違規，經內政部警政署國道公路警察局第七警察隊依違反
    道路交通管理處罰條例第21條第1項第4款舉發，開立公警局
    交字第Z00000000號通知單，受處分人逾應到案期限到案，
    本所遂於97年6月5日，以中監違字第裁60－Z00000000號裁
    決書，裁處罰鍰新臺幣（下同）1萬2千元整，逾期依裁決書
    處罰主文辦理。
二、聲明異議意旨略以：伊無照酒駕之違規行為，業經臺灣臺中
    地方法院檢察署起訴，並依96年執字第16360號以違背安全
    駕駛致交通危險罪，執行拘役55日准以易科罰金以新臺幣
    1千元折算1日，並於96年12月7日繳納5萬5千元執行完畢，
    基於一事不二罰，除酒駕之罰鍰應不罰外，另駕照吊銷仍駕
    車之罰鍰亦應不罰等語，爰聲明異議。
三、按受處分人，不服第8條主管機關所為之處罰，得於接到裁
    決書之翌日起20日內，向管轄地方法院聲明異議，並得依法
    扣除在途期間，道路交通管理處罰條例第87條第1項，道路
    交通案件處理辦法第12條分別定有明文。查本件原處分機關
    所為中監違字第裁60－Z00000000號裁決書係於97年6月10日
    送達受處分人位於臺中縣大里市○○街73號之地址，有交通
    部公路總局臺中區監理所送達證書1份在卷可憑。又據法院
    訴訟當事人在途期間標準第2條第1款及第4條第1項第2款規
    定，當事人非居住於處罰機關所在之鄉、鎮、市（包括縣轄
    市、省轄市及院轄市），但居住於受理聲明異議案件法院之
    管轄區域者，應扣除在途期間3日。本件受處分人之居住地
    在臺中縣大里市，與處罰機關即交通部公路總局臺中區監理
    所位於臺中縣大肚鄉○○路○段2號，分屬不同縣轄市內，則
    依前揭規定，應扣除在途期間3日。則本件受處分人提出異
    議期間應自97年6月11日（即其收受裁決書之翌日）起算至
    同年7月3日止，故受處分人至遲應於97年7月3日以前提出異
    議。受處分人於97年7月3日具狀提出本件聲明異議，有交通
    部公路總局臺中區監理所收文章可證，其異議並未逾法定期
    間，合先敘明。
四、按汽車駕駛人，駕駛執照業經吊銷、註銷仍駕駛小型車或機
    器腳踏車者，處新臺幣6千元以上1萬2千元以下罰鍰，並當
    場禁止其駕駛，道路交通管理處罰條例第21條第1項第4款定
    有明文。經查：受處分人甲○○前於94年12月31日因酒駕違
    規，遭裁處罰鍰並吊扣駕照12個月（95年1月2日至96年1月1
    日），復於駕照吊扣期間之95年3月26日再因酒後駕車之違
    規，遭裁處罰鍰並吊銷駕照3年（95年3月29日至98年3月28
    日），此有吊扣銷歷史情況1紙在卷可稽，並為受處分人所
    不爭執，堪可認定。又受處分人甲○○於96年9月23日17時
    33分許，駕駛車牌號碼H7-7070號自用小客車，在國道三號
    公路158.7公里南下處，因「駕照吊銷仍駕車（95年3月29日
    至98年3月28日）」違規，經內政部警政署國道公路警察局
    第七警察隊以其違反道路交通管理處罰條例第21條第1項第4
    款，以公警局交字第Z00000000號舉發違反道路交通管理事
    件通知單舉發，此有該舉發通知書、交通部公路總局臺中區
    監理所中監違字第裁60─Z00000000號裁決書各乙紙在卷可
    稽，且為受處分人所不否認，是此部分堪信為真實。雖受處
    分人以上開情詞置辯，惟按一行為同時觸犯刑事法律及違反
    行政法上義務規定者，依刑事法律處罰之；但其行為應處以
    「其他種類行政罰」或得沒入之物而未經法院宣告沒收者，
    亦得裁處之，行政罰法第二十六條第一項但書定有明文，係
    所謂一事不二罰適用範圍並不包含得處以「其他種類行政罰
    」，此觀該條立法理由：「一行為同時觸犯刑事法律及違反
    行政法上義務規定時，由於刑罰與行政罰同屬對不法行為之
    制裁，而刑罰之懲罰作用較強，故依刑事法律處罰，即足資
    警惕時，實無一事二罰再處行政罰之必要。且刑事法律處罰
    ，由法院依法定程序為之，較符合正當法律程序，應予優先
    適用。但罰鍰以外之沒入或其他種類行政罰，因兼具維護公
    共秩序之作用，為達行政目的，行政機關仍得併予裁處，故
    為第一項但書規定。」，其理益明。受處分人前酒駕違規遭
    裁處吊銷駕駛執照部分，係為預防將來再犯危險以維護公共
    秩序之管制罰，而有別於前揭針對已發生違規事實科處罰鍰
    之行政秩序罰，屬行政罰法第26條第1項但書所稱之「其他
    種類行政罰」。從而，本件受處分人確有上述駕駛執照經吊
    銷仍駕駛小型車之違規事實，是原處分機關依道路交通管理
    處罰條例第21條第1項第4款規定，處以罰鍰1萬2千元，並無
    不當，本件異議為無理由，應予駁回。
五、據上論斷，應依道路交通管理處罰條例第87條第2項、道路
    交通案件處理辦法第19條規定，裁定如主文。
中    華    民    國    97    年    7     月    29    日
                  交通法庭    法  官  許月馨
上正本證明與原本無異。
如不服本裁定應於送達後5日內向本院提出抗告狀。
                              書記官  黃美雲
中    華    民    國    97    年    7     月    29    日


司法院資訊處製作；財團法人民間司法改革基金會備份。
